臺灣高等法院刑事裁定
110年度聲字第1662號
聲明異議人
即受 刑 人  徐慕韓





上列聲明異議人即受刑人因定應執行刑案件，對於臺灣臺北地方
檢察署檢察官執行之指揮（109執更字第2236之1號）聲明異議，
本院裁定如下：
    主  文
聲明異議駁回。
    理  由
一、聲明異議意旨略以：聲明異議人即受刑人徐慕韓（下稱受刑
    人）因定應執行刑案件，經本院以109年度聲字第4575號裁
    定定應執行有期徒刑1年確定，扣除已執行完畢之有期徒刑2
    月15日（上開裁定附表編號1、2），尚應執行有期徒刑9月1
    5日，意即需再執行有期徒刑285日（9月×30日+15日=285日
    ），而受刑人於民國109年10月24日入監（本院說明：應係1
    09年10月25日，但前一日即因通緝到案而遭逮捕），以此時
    點起算，執行完畢日應為110年8月4日（109年10月執行8日
    、11月執行30日、12月執行31日、110年1月執行31日、2月
    執行28日、3月執行31日、4月執行30日、5月執行31日、6月
    執行30日、7月執行31日、8月執行4日）。惟臺灣臺北地方
    檢察署109執更字第2236號執行指揮書之執行期滿日卻登載
    為110年8月8日，後雖經同署109執更字第2236之1號執行指
    揮書更正上開日期為110年8月7日，仍屬錯誤，嚴重侵害受
    刑人之權益，故請撤銷原裁定，重為裁定云云。
二、按受刑人或其法定代理人或配偶，以檢察官執行之指揮為不
    當者，得向諭知該裁判之法院聲明異議；法院應就異議之聲
    明裁定之，刑事訴訟法第484條、第486條分別定有明文。又
    刑事訴訟法第484條所稱「諭知該裁判之法院」，乃指對被
    告之有罪判決，於主文內實際宣示其主刑、從刑之裁判而言
    （最高法院79年台聲字第19號判例參照）。而該條所稱「檢
    察官執行之指揮不當」，係指檢察官有積極執行指揮之違法
    及其執行方法有所不當等情形而言。
三、經查，受刑人前因竊盜及施用第二級毒品罪等數罪，經本院
    以109年度聲字第4575號裁定定應執行有期徒刑1年，而受刑
    人業已就其中有期徒刑2月15日部分執行完畢，有本院被告
    前案紀錄表在卷可查。而關於受刑人所爭執之有期徒刑計算
    方式乙節，經本院函詢臺灣臺北地方檢察署，其告以計算方
    式如下：受刑人應執行之有期徒刑1年，經扣除業已執畢之2
    月15日，尚需執行有期徒刑9月15日，又受刑人於109年10月
    25日入監，應自該日起加計9月15日，即自入監之109年10月
    25日起計算刑期9月之大小月，執行期滿日為110年8月8日（
    109年10月25日+9月15日=110年8月8日），另受刑人係因通
    緝而於109年10月24日即遭逮捕，並於隔日入監，故逮捕日
    扣抵刑期後，執行期滿日即為110年8月7日，有該署110年5
    月7日之函文在卷可查，且該函文亦一併說明，有期徒刑係
    以大小月計算日數，非如拘役刑已特定日數，故受刑人逕將
    待執行之9個月有期徒刑部分乘以30日計算（得出270日＋15
    日＝285日），而非以入監時起計算刑期9月之大小月，自有
    錯誤。
四、亦即，本院依聲明異議人之算式，採用上開函文所示算法（
    函文所言「計算9月之大小月」，係指算月，要計算一整個
    月，而非該月實際日數），應係：109年10月執行8日（直接
    加計通緝到案當日）、11月執行1個月、12月執行1個月、11
    0年1月執行1個月、2月執行1個月、3月執行1個月、4月執行
    1個月、5月執行1個月、6月執行1個月、7月執行1個月、8月
    應再執行7日，方為執行有期徒刑9個月又15日，此乃依據刑
    事訴訟法第65條「期間之計算，依民法之規定」，而民法第
    121條規定，「以月定期間者，以期間末日之終止，為期間
    之終止（本院說明：係指不論該月實際日數）」，「期間不
    以月之始日起算者，以最後之月與起算日相當日之前一日，
    為期間之末日（本院說明：本案109年10月24日起算9個月，
    末日為110年7月23日）」，再加計15日，即可得出執畢日為
    110年8月7日之結論，是該署檢察官109年執更字第2236之1
    號執行指揮書所載執行期滿日為110年8月7日，於法有據，
    聲明異議意旨所稱執畢日應為110年8月4日云云，容有誤會
    ，自不可採。
五、綜上，臺灣臺北地方檢察署檢察官之109年執更字第2236號
    之1號執行指揮書，附具本院109年度聲字第4575號裁定執行
    指揮，關於執行完畢日之計算，核無違誤，且於法有據。聲
    明異議人提起本件聲明異議，為無理由，應予駁回。
據上論斷，應依刑事訴訟法第486條，裁定如主文。
中　　華　　民　　國　　110 　年　　5 　　月　　28　　日
                    刑事第八庭  審判長法  官  陳世宗  
                                      法  官  周明鴻
                                      法  官  吳勇毅
以上正本證明與原本無異。
不得再抗告。
                                      書記官  許家慧
中　　華　　民　　國　　110 　年　　5 　　月　　31　　日